【裁判字號】    98,上易,1015
【裁判日期】    980813
【裁判案由】    侵占
【裁判全文】
臺灣高等法院刑事判決                98年度上易字第1015號
上  訴  人  臺灣板橋地方法院檢察署檢察官
被      告  甲○○
上列上訴人因被告侵占案件，不服台灣板橋地方法院九十七年度
易字第二五一三號，中華民國九十八年三月二十六日第一審判決
（起訴案號：台灣板橋地方法院檢察署九十五年度偵字第一六五
九○號），提起上訴，本院判決如下：
    主  文
原判決撤銷。
甲○○意圖為自己不法之所有，而侵占對於業務上所持有之物，
處有期徒刑壹年；減為有期徒刑陸月，如易科罰金以銀元參佰元
即新台幣玖佰元折算壹日。
    事  實
一、甲○○係址設台北縣三峽鎮○○路三十八號二樓德倫開發企
    業股份有限公司經收帳款營業部三峽辦事處（以下簡稱德倫
    公司三峽辦事處）經理，負責催收欠款及將催討取得之欠款
    轉交債權人之業務。緣民國八十四年、八十五年間，鄭秋香
    積欠乙○○借款、會款，金額計新台幣（下同）七、八百萬
    元，於八十六年一月二十日，由鄭秋香之夫丁○○（原名謝
    文康）簽發票載日八十六年二月五日陸續屆至，面額計九百
    五十萬之台中縣外埔鄉農會支票十七張，以為清償，同時亦
    簽發面額均一百萬元之本票五紙供擔保，惟支票屆期不獲兌
    現，王玉茹對丁○○提起民事訴訟請求返還借款，於九十年
    十月九日，經台灣高等法院台中分院判處丁○○應給付乙○○九百七十五萬元，及自八十八年三月四日起至清償日止按
    年息百分之五計算之利息，並於九十二年七月十日確定，丁○○仍舊遲未清償，因前揭借款，多數出自乙○○之夫丙○○（業已離婚），乙○○遂將追討債務之事，全權交由丙○○處理；丙○○為順利收回前開債權，於九十三年十二月初
    ，透過謝玉川（另為不起訴處分）之介紹，將前開債權交由
    德倫公司催收，而於九十三年十二月八日，在台中縣外埔鄉
    ○○路三百九十九巷十五號住處，與德倫公司僅負責簽訂契
    約文件之經理劉志生簽訂委託切結書，約定將丁○○積欠乙○○之款項，全數交由德倫公司負責催討，該案則由甲○○
    負責執行，甲○○先於九十四年三月一日至同年月三日間某
    時段，撥打電話約丁○○至德倫公司三峽辦事處商談還款事
    宜，與丁○○就全部之欠款，以三百萬元清償達成協議；接
    著於同年三月三日上午，則由謝玉川依甲○○吩附撥打電話
    約丙○○北上德倫公司商談催討欠款事宜，同日下午一時三
    十分許前，丙○○偕同友人辛○○先至台北縣板橋市○○路
    與文化路口之咖啡廳，與謝玉川及同行二名不詳姓名友人碰
    面，五人隨即驅車前往德倫公司與甲○○見面，經甲○○之
    安排，鍾泰世與辛○○、謝玉川先前往台北縣樹林市○○街
    ○段一二二號之ＫＴＶ包廂歡唱，至當日晚間七時三十切許
    ，甲○○至ＫＴＶ包廂告知丙○○所託催討之欠款，與丁○○協議以清償三百萬元和解結案，並要丙○○簽聲明債務清
    償證明書，同意上揭和解清償條件，丙○○以其非債權人，
    要求由乙○○本人簽名，甲○○遂吩咐德倫公司員工己○○
    、庚○○陪丙○○南下台中找乙○○，將一式三份之空白聲
    明清償證明書，交予乙○○簽名，翌日（四日）上午丁○○
    至德倫公司，甲○○吩咐公司員工戊○○攜乙○○簽名之聲
    明債務清償證明書，乘坐丁○○駕駛之車輛，前往台中縣外
    埔鄉○○路三五七號接載丁○○之父母，一同前往台中縣大
    甲鎮土地銀行大甲分行，提領其八嬸謝施美珠帳戶現金三百
    萬元後，先將丁○○之父母載送回家，丁○○即載戊○○，
    攜三百萬元回德倫公司三峽辦事處，將三百萬元交予甲○○
    ，詎甲○○收受承辦案件回收之欠款三百萬元，扣除公司依
    當初委託切結書約定，可收取所回收欠款百分之五十佣金－
    一百五十萬元，餘一百五十萬元，竟意圖為自己不法所有，
    並未將款項交給丙○○而全數侵占入己。
二、案經乙○○、丙○○提出告訴及台灣台中地方法院檢察署檢
    察官呈請台灣高等法院檢察署檢察長令轉台灣板橋地方法院
    檢察署檢察官偵查起訴。
    理  由
一、被告以外之人於審判外之陳述，雖不符合刑事訴訟法第一百
    五十九條之一至第一百五十九條之四之規定，但經當事人於
    審判程序同意作為證據，法院審酌該言詞陳述或書面陳述作
    成時之情況，認為適當者，亦得為證據；當事人、代理人或
    辯護人於法院調查證據時，知有第一百五十九條第一項不得
    為證據之情形，而未於言詞辯論終結前聲明異議者，視為有
    前項之同意；刑事訴訟法第一百五十九條之五第一項、第二
    項分別定有明文。檢察官及被告甲○○，對於本判決下列所
    引用被告以外之人於審判外之陳述（包含書面陳述），於本
    院準備程序及審理時，均表示無意見而不予爭執，且迄至言
    詞辯論終結前亦未再聲明異議，本院審酌上開證據資料製作
    時之情況，尚無違法不當及證明力明顯過低之瑕疵之情形，
    依刑事訴訟法第一百五十九條之五第二項規定，認例外均具
    有證據能力；本院並於審判期日依法進行證據之調查、辯論
    ，當事人於訴訟上程序權利，已受保障，合先敘明。
二、訊據被告否認有業務侵占犯行，辯稱：「…我已經交待己○○處理，我有拿錢（一百八十萬元）給己○○，請他轉交給
    乙○○…」（九十八年五月二十六日本院準備程序筆錄第二
    頁）、「…我已經把錢交給被害人（乙○○），也有清償證
    明…清償證明視同收據，不用另立收據，我沒有侵占…」（
    九十八年七月二十三日本院審判筆錄第二頁、第六頁）等語
    。
三、經查：
  (一)鄭秋香於八十四年、八十五年間，積欠乙○○借款、會款，
    金額計七、八百萬元，於八十六年一月二十日，由其夫丁○○（原名謝文康）簽發票載日八十六年二月五日陸續屆至，
    面額計九百五十萬之台中縣外埔鄉農會支票十七張，以為清
    償，同時亦簽發面額均一百萬元之本票五紙供擔保，惟支票
    屆期不獲兌現，乙○○對丁○○提起民事訴訟請求返還借款
    ，於九十年十月九日，經台灣高等法院台中分院判處丁○○
    應給付乙○○九百七十五萬元，及自八十八年三月四日起至
    清償日止按年息百分之五計算之利息，並於九十二年七月十
    日判決確定，丁○○仍遲未清償，因前揭借款，多數出自乙○○之夫丙○○（業已離婚），乙○○遂將追討債務之事，
    全權交由丙○○處理；丙○○為順利收回前開債權，於九十
    三年十二月初，透過謝玉川（另為不起訴處分）之介紹，將
    前開債權交由德倫公司催收，而於九十三年十二月八日，在
    台中縣外埔鄉○○路三百九十九巷十五號住處，與德倫公司
    僅負責簽訂契約文件之經理劉志生簽訂委託切結書，約定將
    丁○○積欠乙○○之款項，全數交由德倫公司負責催討，由
    德倫公司三峽辦事處經理即被告負責執行各情，已據被告、
    證人乙○○、丙○○、丁○○、鄭秋香、劉志生、謝玉川供
    述甚詳，並有丁○○簽發之台中縣外埔鄉農會支票十七紙、
    本票五紙、台灣台中地方法院八十八年度票字第一四○六三
    號民事裁定、裁定確定證明書、台灣高等法院台中分九十年
    度重上字第四十號民事判決、最高法院九十二年度台上字第
    一四八八號民事判決、判決確定證明書、委託切結書、委託
    授權書、保管條（九十四年度發查字第一六○八號卷第十頁
    至第三十六頁、第七十頁、第八十二頁）在卷可稽。
  (二)被告先於九十四年三月一日至同年月三日間某時段，撥打電
    話約丁○○至德倫公司三峽辦事處商談還款事宜，與丁○○
    就全部之欠款，以三百萬元清償達成協議；接著於同年三月
    三日上午，被告吩咐謝玉川撥打電話約丙○○北上德倫公司
    商談催討欠款事宜，同日下午一時三十分許前，丙○○偕同
    友人辛○○先至台北縣板橋市○○路與文化路口之咖啡廳與
    謝玉川及同行二名不詳姓名友人碰面，五人隨即驅車前往德
    倫公司與甲○○見面，經被告安排，鍾泰世與辛○○、謝玉
    川先前往台北縣樹林市○○街○段一二二號之ＫＴＶ包廂歡
    唱，至當日晚間七時三十切許，被告至ＫＴＶ包廂告知丙○○所託催討之欠款，與丁○○協議以清償三百萬元和解結案
    ，並要丙○○簽聲明債務清償證明書，同意上揭和解清償條
    件，丙○○以其非債權人，要求由乙○○本人簽立，被告遂
    指示德倫公司員工己○○、庚○○陪丙○○南下台中找乙○○，將一式三份之空白聲明清償證明書，交予乙○○簽名，
    翌日（四日）上午丁○○至德倫公司，甲○○吩咐公司員工
    戊○○攜乙○○簽名之聲明債務清償證明書，乘坐丁○○駕
    駛之車輛，前往台中縣外埔鄉○○路三五七號接載丁○○之
    父母，一同前往台中縣大甲鎮土地銀行大甲分行，提領其八
    嬸謝施美珠帳戶現金三百萬元後，先將丁○○之父母載送回
    家，丁○○即載戊○○，攜三百萬元回德倫公司三峽辦事處
    ，將三百萬元交予甲○○等情，亦據被告、證人丙○○、乙○○、戊○○、謝玉川、庚○○供述在卷，並有聲明債務清
    償證明書、土地銀行大甲分行謝施美珠存摺明細（同前發查
    卷第五十三頁、第一○八頁）可稽。
  (三)被告否認有侵占犯行，並先後以：「…當天（九十四年三月
    三日）下午五、六點，丁○○及鄭秋香拿三百萬元現金到德
    倫公司交給我…扣除相關費用剩一百八十萬元現金…拿給我
    的員工己○○，叫己○○拿到台中跟乙○○換庭呈之聲明債
    務清償證明書，己○○是和庚○○一起去台中…己○○當天
    晚上十一、十二點交庭呈之聲明債務清償證明書給我…」（
    九十四年五月十九日偵查筆錄，同前發查卷第四十九頁）、
    「…丙○○早上到我們公司談…當時丁○○已經去籌錢，到
    下午五點多，丁○○拿三百萬元給我，我就幫他處理，我好
    像拿一百六十萬元左右給己○○，請他跟乙○○簽清償證明
    書，就達成協議…丙○○在台北想處理，我說他不是當事人
    ，他無權處理…（丁○○錢何來？）他的錢我先借他，他拿
    一張三百萬元支票給我，好像是三天後到期…（你借丁○○
    多少錢？）一百六十萬，我平常公司都有二百至三百萬現金
    週轉…」（九十五年十二月十四日偵查筆錄，九十五年度偵
    字第一六五九○號卷第五十八頁、第五十九頁）、「…三百
    萬是我們扣除代理酬金一百四十萬，剩下的一百六十萬我交
    給己○○請他轉交給丙○○的太太即委託人乙○○。己○○
    有把錢交給乙○○，他也有提出清償證明書…」（九十七年
    九月十五日原審準備程序筆錄，原審卷第三十一頁）、「…
    丙○○跟德倫公司所定的契約有部分的錢是丙○○，另一部
    分是乙○○的，而丙○○要跟我要他的那部份，說不在和解
    範圍內，我沒有交給丙○○錢，我是交給己○○轉交給乙○○…」（九十八年二月五日原審審判筆錄，原審卷第九十五
    頁）、「…我已經交待己○○處理，我有拿錢（一百八十萬
    元）給己○○，請他轉交給乙○○…」（九十八年五月二十
    六日本院準備程序筆錄第二頁）、「…我已經把錢交給被害
    人（乙○○），也有清償證明…清償證明視同收據，不用另
    立收據，我沒有侵占…」（九十八年七月二十三日本院審判
    筆錄第二頁、第六頁）等語置辯。
  (四)然而，
  (1)丁○○係於九十四年三月四日上午，經由戊○○之陪同，與
    其父母親一同前往台中縣大甲鎮土地銀行大甲分行，提領其
    八嬸帳戶現金三百萬元後，乘坐戊○○駕駛之自用小客車北
    上台北縣三峽鎮○○路三十八號二樓德倫公司三峽辦事處，
    將三百萬元現金交予被告之情節，已據證人丁○○於九十八
    年三月五日原審審理時證述：「…我有去德倫公司跟他們討
    論要如何處理，結論是甲○○跟我談六百萬元，但是我說沒
    有欠這麼多錢，後來我跟甲○○決定以三百萬元解決債務糾
    紛…（你如何把三百萬元給德倫公司？）後來決定後，他們
    叫我把這筆錢交出來…隔天早上，德倫公司的人就打電話給
    我說他急需這筆錢，我就開車載德倫公司的一個員工及我父
    母親去台中大甲土地銀行領錢…那是我父母親說有一筆錢…
    帳戶是我八嬸謝施美珠的…（你領完錢之後，是如何把錢交
    給德倫公司的人的？）我開車原班人馬回到台北到三峽德倫
    公司，當場把現金三百萬元交給甲○○的，我在領錢時，德
    倫公司的人也站在我旁邊，我領完錢後，就一起回台北德倫
    公司，交錢後，甲○○就當場把協議書、本票、支票、清償
    證明書交還給我…」（原審卷第一一六頁反面、第一一七頁
    正面）等語甚詳，核與證人戊○○證述：「…是丁○○載我
    去大甲領參佰萬元。我記得甲○○叫我跟丁○○下去，是丁○○來載我，到了大甲後，就直接去領錢，之後我們又一起
    回來台北，中間我沒都沒有分開過，也沒有吃東西。回來台
    北後，到了德倫公司後，才離開的…（你說時間點是在九十
    四年三月三日之後的一、兩天，是否實在？）實在…（你們
    領完錢，拿到三百萬元後，如何處理？）拿回台北交給甲○○…（錢交給甲○○後，還有作何事？）好像就沒有了…」
    （九十八年二月五日原審審判筆錄，原審卷第九十七頁）等
    情節相符，並有土地銀行大甲分行謝施美珠存摺明細（同前
    發查卷第一○八頁）可憑，據該存摺明細，於九十四年三月
    四日有三百萬元支出紀錄，堪認證人丁○○、戊○○上述證
    詞真實可採，由此可知，被告前揭稱丁○○、鄭秋香夫妻於
    九十四年三月三日下午，親自將三百萬元現金送至德倫公司
    三峽辦事處交予其，及九十四年三月三日，丁○○至德倫公
    司將一張面額三百萬元、票載日二、三日後之支票交予其，
    其出借丁○○一百六十萬元現金之供詞，顯然不實在，不足
    採信。
  (2)證人乙○○、丙○○於偵查及原審審理時始終否認有自被告
    收受丁○○還款之分文。被告受僱德倫公司，負責催收欠款
    及將催討取得之欠款轉交債權人之業務，此已據被告供明在
    卷，對於所承辦之案件，欠款收取、交付等紀錄當詳盡確實
    記載及取得簽收憑據，是以若被告受委託催討債務，取得債
    務人交付之款項，在將扣除酬金後之剩餘款項交付委託人，
    自應留下書面文件以為憑證，方符常情。然被告並未提出告
    訴人簽收一百六十萬元或一百八十萬元之書面文件，是其所
    稱有將一百六十萬元或一百八十萬元交付告訴人乙○○一節
    ，已難遽信為真實。至證人己○○雖於九十八年二月五日原
    審審理時證稱：「…那天下午，晚上了大約七點多，我們經
    理甲○○拿了一百八十萬元現金給我，地點在樹林市○○街
    還是保安路一家ＫＴＶ，然後就拿一張清償證明給我，甲○○交代說委託人是乙○○，清償證明是要給乙○○簽的，當
    時是丙○○跟我們在一起唱歌，我就跟丙○○講說因為委託
    人是乙○○，要他簽清償證明書，丙○○就打電話給乙○○
    ，我就跟丙○○與他的一位朋友（姓名不詳）一起下台中…
    甲○○給我的一百八十萬元如何來的，我不知道。丙○○帶
    我到一家檳榔攤，到了之後，乙○○還沒有到，我們就在該
    處等乙○○，後來乙○○來了，我就跟他說他是委託人，清
    償證明書要他簽名，然後乙○○看了之後，就在清償證明書
    上簽名，當時我當場有跟乙○○說債權以三百萬元和解，所
    以就當場寫了三百萬元的清償證明書，簽完後，我本來要把
    一百八十萬元交給乙○○…乙○○說就把錢交給丙○○…我
    當場把一百八十萬元在檳榔攤外交給丙○○，乙○○就離開
    了…（你當時交一百八十萬元給丙○○，有無給他書寫收據
    或其他證明？）沒有，因為那張清償證明就是收據…」（原
    審卷第八十六頁、第八十七頁）等語，不僅與當日隨同丁○○、己○○南下台中拿聲明債務清償證明書給乙○○簽立之
    庚○○證述：「…我載己○○…下去台中…我是跟前面的車
    走…到台中一檳榔攤…己○○好像到那邊，有拿資料給人家
    簽，好像也有收錢回來，有拿一包好像是錢的東西上車…最
    後把車開回公司…半夜二至三點到公司…公司還有人…我就
    騎車回家…己○○把錢交給何人我也不知道…」（九十五年
    十二月十三日偵查筆錄，九十五年度偵字第一六五九○號卷
    第四十五頁）、「…我記得有一次跟己○○一起下去台中，
    己○○有拿一袋東西進去，簽什麼我不知道…己○○有拿一
    個牛皮紙袋到一個檳榔攤，之後己○○手上拿了另外一個牛
    皮紙袋，裡面有什麼我不知道…（你有無看到己○○拿錢或
    把牛皮紙袋交給丙○○？）沒有看到…」（九十八年二月五
    日原審審判筆錄，原審卷第八十九頁、第九十頁）等情節不
    相符，證人丙○○亦否認之，並證稱：「…甲○○…要我寫
    一張清償證明書…我說這個契約是乙○○簽的，要乙○○來
    簽字才行，他們就帶我到中部叫乙○○簽…在台中老主顧檳
    榔攤，乙○○簽了三張空白的清償證明書，有簽名有捺手印
    …（有無人拿一百八十萬元給你？）沒有…丁○○的爸爸有
    拿臺灣土地銀行的帳戶給我看…是隔天三月四日去土地銀行
    領錢…我完全沒有拿到錢…（乙○○有無拿到錢？）這個案
    子從頭到尾都是我在處理，乙○○只有當初簽了委託書，所
    以乙○○也沒拿到錢…」（原審卷第九十二頁、第九十三頁
    ）等語，而卷附之聲明清償債務證明書之內容，係丁○○、
    鄭秋香積欠乙○○二千一百萬元欠款，以清償三百萬元達成
    和解，乙○○對其餘欠款債權拋棄請求權，並無任何有關被
    告已指示他人轉交一百六十萬元或一百八十萬元予乙○○，
    或乙○○簽收上開金額現金等記錄，再參以丁○○係於九十
    四年三月四日上午至台中縣大甲鎮土地銀行大甲分行提領三
    百萬元，已如前述，返還前揭欠款，並無需於九十四年三月
    三日返還之急迫性，被告無需於丁○○前往土地銀行大甲分
    提領三百萬元現金之前一天，先行借一百六十萬元現金，交
    予乙○○，及丙○○當初委託德倫公司向丁○○催討欠款，
    所簽訂之委託切結書約定德倫公司可收取之佣金為催收取得
    全部款項之百分之五十，此有委託切結書（同前發查卷第三
    十四頁）可憑，及據證人丙○○證明在卷（原審卷第九十四
    頁），被告自丁○○收取之現金為三百萬元，德倫公司可收
    取之佣金為一百五十萬元，被告鮮少會罔顧公司營利而減收
    佣金成數，多付款項予受託乙○○。由此可證，證人己○○
    前揭證詞，有悖常理，且與事實不符根本不足採信。
  (三)綜上論述，本件事證明確，被告侵占犯行堪以認定，應依法
    論科。
四、新舊法比較適用：
    查被告行為後，刑法於九十四年二月二日修正公布，於九十
    五年七月一日施行。按行為後法律有變更者，適用行為時之
    法律，但行為後之法律有利於行為人者，適用最有利於行為
    人之法律，現行刑法第二條第一項訂有明文。茲就本案有關
    之新舊法比較部分，臚列如下：
  (一)刑法第三百三十六條第二項業務侵占罪，其法定刑得併科銀
    元三千元以下罰金，依被告行為時之修正前刑法第三十三條
    第五款規定：「主刑之種類如左：五、罰金：一元以上。」
    及當時有效之罰金罰鍰提高標準條例第一條前段規定，換算
    新台幣後，最低額為新台幣三十元。惟被告行為後，修正刑
    法第三十三條第五款規定：「主刑之種類如下：五、罰金：
    新台幣一千元以上，以百元計算之。」經比較修正前後關於
    科處罰金刑之最低刑度規定，自應以被告行為時之修正前刑
    法較有利於被告。
  (二)關於易科罰金之折算標準，依修正前刑法第四十一條第一項
    與修正前罰金罰鍰提高標準條例第二條（現已刪除）規定，
    係以銀元一百元、二百元、三百元即新台幣三百元、六百元
    、九百元折算一日。現行刑法第四十一條第一項則規定為：
    「犯最重本刑為五年以下有期徒刑以下之刑之罪，而受六個
    月以下有期徒刑或拘役之宣告者，得以新台幣一千元、二千
    元或三千元折算一日，易科罰金」。經比較新舊法之規定，
    自以被告行為時即修正前舊法之規定，較有利於被告。
  (三)綜合上述各條文修正前、後之比較，及修正後刑法第二條第
    一項前段、後段規定之「從舊、從輕」之比較結果，應一體
    適用被告行為時即修正前刑法較有利於被告。
五、被告係德倫公司三峽辦事處經理，負責催收欠款及將催討取
    得之欠款轉交債權人之業務，其承辦催討丁○○積欠乙○○
    之欠款，於收取丁○○為清償欠款而交付之三百萬元現金，
    扣除公司可取得之佣金一百五十萬元，餘一百五十萬元侵占
    入己，核其所為係犯修正前刑法第三百三十六條第二項之業
    務侵占罪。
六、原審以被告業務侵占犯行，罪證明確，予以論罪科刑，固非
    無見。惟查，乙○○當初委託德倫公司向謝勝催討欠款，所
    簽訂之委託切結書約定德倫公司可收取之佣金為催收取得全
    部款項之百分之五十，此有委託切結書（同前發查卷第三十
    四頁）可憑，並據證人丙○○證明在卷（原審卷第九十四頁
    ），被告自丁○○收取之現金為三百萬元，應扣除德倫公司
    可收取之佣金為一百五十萬元，餘一百五十萬元，為被告應
    交付予客戶乙○○款項，是被告侵占金額為一百五十萬元，
    原審認係三百萬元，即有未洽。檢察官循告訴人丙○○、乙○○請求上訴，以被告矢口否認犯行，侵占之金額高達三百
    萬元，原審判決於減刑前，輕判量處有期徒刑一年，量刑有
    失允當，指摘原判決不當等語，惟按量刑之輕重，係屬事實
    審法院得依職權自由裁量之事項，茍於量刑時，已依行為人
    之責任為基礎，並斟酌刑法第五十七條各款所列情狀，而未
    逾越法定範圍，又未濫用其職權，即不得遽指為違法，本件
    原判決於量刑時，業已依刑法第五十七條規定，就本件侵占
    之數額及被告否認犯罪之態度等被告相關一切情狀詳為審酌
    並敘明理由，未逾法定刑度，亦未濫用自由裁量之權限，檢
    察官上訴並無理由。惟原判決既有前述可議之處，自應由本
    院予以撤銷改判。爰審酌被告素行、智識程度、犯罪動機、
    目的、侵占金額、犯罪後否認犯行之態度等一切情狀，量處
    有期徒刑一年，而被告為本案犯行之時間係在九十六年四月
    二十四日之前，依中華民國罪犯減刑條例第二條第一項第三
    款規定減為有期徒刑六月，及諭知以銀元三百元即新台幣九
    百元折算一日之易科罰金折算標準。
據上論斷，應依刑事訴訟法第三百六十九條第一項前段、第三百
六十四條、第二百九十九條第一項前段、刑法第二條第一項前段
、修正前刑法第三百三十六條第二項、第四十一條第一項前段、
廢止前罰金罰鍰提高標準條例第一條前段、第二條、中華民國九
十六年罪犯減刑條例第二條第一項第三款、第七條、第九條，判
決如主文。
本案經檢察官劉異海到庭執行職務。
中    華    民    國    98    年    8     月    13    日
            刑事第十三庭  審判長法  官   曾德水
                                法  官   趙文卿
                                法  官   林婷立
以上正本證明與原本無異。
不得上訴。
                                書記官  王增華
中    華    民    國    98    年    9     月    7     日
附錄本案論罪科刑法條
刑法第三百三十六條
對於公務上或因公益所持有之物，犯前條第1項之罪者，處一年
以上七年以下有期徒刑，得併科五千元以下罰金。
對於業務上所持有之物，犯前條第一項之罪者，處六月以上五年
以下有期徒刑，得併科三千元以下罰金。
前二項之未遂犯罰之。


司法院資訊處製作；財團法人民間司法改革基金會備份。
